【裁判字號】    92,易,1592
【裁判日期】    920624
【裁判案由】    侵占
【裁判全文】
臺灣板橋地方法院刑事判決                        九十二年度易字第一五九二號
    公  訴  人  臺灣板橋地方法院檢察署檢察官
    被      告  甲○○
右列被告因業務侵占案件，經檢察官提起公訴（九十二年度偵字第二九四九號），本
院判決如左：
    主  文
甲○○連續意圖為自己不法之所有，而侵占對於業務上所持有之物，處有期徒刑柒月
。
    事  實
一、甲○○自民國九十一年五月二十八日起，任職設址於新竹市○○路四七六號之耐
    嘉股份有限公司（下稱耐嘉公司）臺北營業課業務員，負責業務推展，以及收取
    客戶款項之業務，竟基於為自己不法所有之概括犯意，連續於同年七月至九月間
    ，趁收取貨款之機會，將協億、虹明、利泰、泰昌、上新電器、天成電器、西園
    電器、順寬電器、承宙資訊、喜源電器、利展多媒體、張志堅、瑞湘資訊等公司
    或個人客戶之貨款【各為新臺幣（下同）三千三百二十元、一千九百元、七百元
    、一百六十元、四千六百四十五元、二千元、八千三百四十元、四千四百九十元
    、三千四百二十元、六百元、一萬八千二百元、二千五百六十元、八千一百四十
    二元，合計五萬八千四百七十七元】，以變易持有為所有之意思，侵吞入己花用
    ，復未經辦妥離職手續，於同年九月中旬逕自離去，嗣經耐嘉公司查帳後，並沖
    抵甲○○油料補貼及其九月份之薪資等帳款結果共計五萬六千一百九十四元，始
    悉上情。
二、案經耐嘉公司訴由臺灣板橋地方法院檢察署檢察官偵查起訴。
    理  由
一、訊據被告甲○○固就右揭時、地為挪用公司款項一節供承不諱，然辯稱係因未辦
    理交接就離職忘記結算，並無侵占意圖等云云，惟查：被告右揭犯罪事實業據告
    訴人公司代理人乙○○於警、偵訊暨本院訊問時指述綦詳，參以被告在偵查中亦
    明確陳稱有挪用款項情事（見九十二年四月八日偵查筆錄），則被告身為公司業
    務員，自應忠於該業務上行為，不得以覺得本身權益受損，進而，對於經收貨款
    逕行挪為己用，否則，該挪用款項行為即屬變易持有為所有意思之侵占行為，是
    知，被告試圖以忘記結算而解免其有挪用之情事，純屬事後彌縫之詞。此外，復
    有耐嘉公司被告經收之請款單暨侵占款項明細表等在卷足佐，據上，被告所辯顯
    係飾卸，核無足採，本案事證明確，被告犯行，足以認定。
二、查被告甲○○為耐嘉公司之業務員，負責公司業務推展，以及收取客戶款項之業
    務，為從事業務之人。核其所為，係犯刑法第三百三十六條第二項之業務侵占罪
    。被告先後多次犯行，時接式同，所為犯罪構成要件亦復相同，顯係基於概括之
    犯意而為，為連續犯，應依刑法第五十六條規定論以一罪，並加重其刑。爰審酌
    被告犯罪動機、目的，侵占所得金額，並已與告訴人公司達成民事上和解，有和
    解書一紙在卷，以及犯罪後之態度等一切情狀，量處如主文所示之刑。
據上論斷，應依刑事訴訟法第二百九十九條第一項前段，刑法第五十六條、第三百三
十六條第二項，罰金罰鍰提高標準條例第一條前段，判決如主文。
本案經檢察官伍逸康到庭執行職務
中      華      民      國      九十二     年      六    月    二十四   日
                                      臺灣板橋地方法院刑事第六庭
                                          法  官  黎錦福
右正本證明與原本無異。
如不服本判決，應於判決送達後十日內向本院提出上訴狀 (應附繕本) ，上訴於臺灣
高等法院。
                                          書記官  蔡麗春
中      華      民      國      九十二     年      六    月    二十四   日
附錄本件論罪科刑法條全文：
刑法第三百三十六條
對於公務上或因公益所持有之物，犯前條第一項之罪者，處一年以上七年以下有期徒
刑，得併科五千元以下罰金。
對於業務上所持有之物，犯前條第一項之罪者，處六月以上五年以下有期徒刑，得併
科三千元以下罰金。
前二項之未遂犯罰之。


司法院資訊處製作；財團法人民間司法改革基金會備份。
